src-fst-morphology-affixes-inflections-NUM.lexc.md
* LEXICON Num1morf  nyt katalog tilføjet livm 20170505

* LEXICON Num2morf  

* LEXICON Num3morf  nyt katalog livm 20170505

* LEXICON Num4morf  nyt katalog livm 20170505

* LEXICON Num6morf  nyt katalog livm 20170505

* LEXICON Num6likmorf  nyt katalog livm 20170505

* LEXICON Num10morf  nyt katalog livm 20170505

* LEXICON Numamorf  nyt katalog livm 20170810

* LEXICON Numumorf  nyt katalog til hunnoruju som før fejlagtigt gik i pluralisformen til Numtmorf PL20200421

* LEXICON Numimorf  nyt katalog livm 20170810

* LEXICON Numemorf  nyt katalog livm 20170810: danske numeralier tre, fire, otte, ellee, tyve, tredive, fyrre, hundrede

* LEXICON NumCmorf  nyt katalog livm 20170917

* LEXICON Numtmorf  foorut

* LEXICON Num1  

I Num2 til Num10 er flagging af NNGUR C-et pga. klokken

* LEXICON Num2  

* LEXICON Num3  

* LEXICON Num4  

* LEXICON Num6  

* LEXICON Num6lik  

* LEXICON Num10  

* LEXICON Numa  

* LEXICON Numu   PL20200421 nyt LEX til hunnoruju

* LEXICON Numi  

* LEXICON Nume  

* LEXICON NumC  loan numerals like fam

* LEXICON Numt  loan numerals ending in -t like foorut

* LEXICON Num2Ord  

* LEXICON Num3Ord  

* LEXICON Num6Ord  

* LEXICON Num10Ord  

* LEXICON tp_Gram/Ord  obs 20200623: fleksionsmorfemgrænse er %< og ikke %> Ny PL20220522 kun til ordenstal

* * *

<small>This (part of) documentation was generated from [src/fst/morphology/affixes/inflections-NUM.lexc](https://github.com/giellalt/lang-kal/blob/main/src/fst/morphology/affixes/inflections-NUM.lexc)</small>
